【裁判字號】    89,竹小,223
【裁判日期】    890930
【裁判案由】    返還消費借貸款
【裁判全文】
臺灣新竹地方法院民事判決  八十九年度竹小字第二二三號
    原      告  台灣中小企業銀行股份有限公司
    法定代理人  丙○○
    訴訟代理人  甲○○
                曾裕榮
    被      告  乙○○
右當事人間請求給付返還消費借貸款事件，本院判決如左：
    主      文
被告應給付原告新臺幣貳萬仟零肆拾陸元，及自八十九年九月二日起至清償日止，
按年息百分之十八點二五計算之利息，暨依上開利率，逾期六個月以內者加收百分之
十，逾期在六個月以上者，加收百分之二十之違約金。
訴訟費用新台幣肆佰零壹元由被告負擔。
本判決第一項得假執行。
    理由要領
一、原告起訴主張被告於民國八十六年十二月十五日與原告分支機構新竹分行簽定「
    信用功能卡片申請書」暨「信用功能卡片約定條款」，並經原告所屬分支機構新
    竹分行發卡在案。嗣被告使用原告分支機構新竹分行所發給之信用功能卡片（以
    下簡稱信用卡）簽帳、預借現金及循環信用。詎被告至原告起訴時，尚累計積欠
    新台幣（下同）二萬三千零四十六元，經原告催告仍未為清償，爰依兩造約定條
    款第八條及民法第四百七十四條消費借貸之法律關係，主張被告喪失期限利益，
    其應付帳款應一次繳清。並依上開約定條款被告同意「自結帳之次日起至清償日
    止按年息百分之一八點二五計收循環信用利息，並依該循環信用利息，在逾期六
    個月（含）以下者，加收百分之十違約金，逾期六個月以上者加收百分之二十之
    違約金」，請求被告應給付原告二萬三千零四十六元，及自八十九年九月二日起
    至清償之日止，按年息百分之一八點二五計算之利息，暨依上開利率，逾期六月
    以內者加收百分之十，逾期在六個月以上者，加收百分之二十之違約金等語，並
    提出與其所述相符之信用卡申請書暨約定條款、連線作用通用查詢單、信用卡交
    易明細暨繳款通知書、信用功能卡片催繳通知書及回執各乙份為證；被告則未到
    庭為陳述，亦未提出任何書狀以供本院審酌，原告之主張堪信為真正，從而，原
    告請求應予准許。
二、假執行之宣告：
    本件係小額訴訟程序為被告敗訴之判決，爰依職權宣告假執行。
三、據上論結，原告之訴為有理由，依民事訴訟法第四百三十六條之二十三、第四百
    三十六條第二項、第三百八十五條第一項前段、第四百三十六條之十九條第一項
    、第四百三十六條之二十，判決如主文。
中      華      民      國    八十九    年      九      月      三十    日
                                  臺灣新竹地方法院新竹簡易庭
~B法      官  雷雅雯
右正本證明與原本無異。
如對本判決上訴，非以違背法令為理由，不得為之，且須於判決送達後二十日內向本
院提出上訴狀（須按他造當事人之人數附繕本）。
~B法院書記官  洪儷容
中      華      民      國    八十九    年      九      月      三十    日


司法院資訊處製作；財團法人民間司法改革基金會備份。
